【裁判字號】    90,訴,1736
【裁判日期】    900824
【裁判案由】    違反槍砲彈藥刀械管制條例
【裁判全文】
臺灣臺中地方法院刑事判決                          九十年度訴字第一七三六號
    公  訴  人  臺灣臺中地方法院檢察署檢察官
    被      告  甲○○
右列被告因違反槍砲彈藥刀械管制條例案件，經檢察官提起公訴（九十年度偵字第一
一三八四號），本院判決如左：
    主  文
甲○○未經許可持有子彈，累犯，處有期徒刑參月，併科罰金新臺幣參萬元，有期徒
刑如易科罰金及罰金如易服勞役，均以新臺幣玖百元即銀元參佰元折算壹日。
    事  實
一甲○○於民國八十七年間犯竊盜案件及違反槍砲彈藥刀械管制條例案件，其中違
    反槍砲彈藥刀械管制條例部分，經本院判處有期徒二月確定，竊盜部分經提起上
    訴，經臺灣高等法院臺中分院判處有期徒刑一年確定在案，經檢察官就此二部分
    聲請定應執行刑為有期徒刑一年一月，入監執行後，甫於八十九年七月十五日縮
    短刑期假釋出獄，並於同年九月二十七日假釋期滿執行完畢。猶不知悔改，於九
    十年四月間某日，在其經營舊貨商之父親所收集置於臺中縣沙鹿鎮○○街三八號
    住處之舊貨堆中，發現具有殺傷力之制式口徑零點三零吋卡賓槍子彈一顆，竟未
    經許可予以持有並隨身攜帶。嗣於九十年六月二十二日十五時四十分許，為警在
    甲○○所投宿位於臺中縣沙鹿鎮○○路四六號之凱麗賓館三○九室衣櫃之工具盒
    內，扣得上開制式子彈一顆（業經拆解）。
二、案經臺中縣警察局清水分局報告臺灣臺中地方法院檢察署檢察官偵查起訴。
    理  由
一、訊據被告甲○○固直承無故持有上開子彈一顆等情，惟矢口否認有何違反槍砲彈
    藥刀械管制條例犯行，辯稱：不知該子彈有殺傷力云云，惟查，子彈經由手槍發
    射，足以對人之生命身體產生危險性，而屬違禁物，為眾所週知之事，而被告所
    拾獲之物，具有子彈之外觀，且被告亦供承所拾獲者係子彈，是被告就該子彈具
    有殺傷力之可能，應無不知之理，是被告辯稱不知該子彈有殺傷力云云，顯係卸
    責之詞，不足採信。此外，並有子彈一顆扣案可資佐證。該扣案之子彈經送內政
    部警政署刑事警察局鑑定結果，認係制式口徑零點三零吋卡賓槍彈，彈底標記為
    ”ＬＣ５３”，認具殺傷力，有該局九十年七月二日刑鑑字第一○○五八八號鑑
    驗通知書一紙附卷可稽。本件事證明確，被告之犯行洵堪認定，應予依法論科。
二、核被告所為，係犯槍砲彈藥刀械管制條例第十二條第四項未經許可持有子彈罪。
    被告於八十七年間犯竊盜案件及違反槍砲彈藥刀械管制條例案件，其中違反槍砲
    彈藥刀械管制條例部分，經本院判處有期徒二月確定，竊盜部分提起上訴後，由
    臺灣高等法院臺中分院判處有期徒刑一年確定在案，經檢察官就此二部分聲請定
    應執行刑為有期徒刑一年一月，入監執行後於甫八十九年七月十五日縮短刑期假
    釋出獄，並於同年九月二十七日假釋期滿執行完畢，有卷附臺灣臺中地方法院檢
    察署刑案資料查註紀錄表、臺灣高等法院檢察署刑事資料科簡復表所附刑案資料
    查註紀錄表及臺灣高等法院被告全國前案紀錄表各一份可按，其受有期徒刑之執
    行完畢，五年以內再犯有期徒刑以上之罪，為累犯，依法加重其刑。爰審酌被告
    之品性、犯罪之動機、手段、所持有子彈之數目、並未持以犯罪及犯後大致坦承
    犯行，態度尚佳等一切情狀，量處如主文所示之刑，並諭知有期徒刑易科罰金及
    罰金易服勞役之折算標準，以示懲儆。扣案之制式子彈一顆，因送鑑拆解後已失
    子彈之效用，而非屬違禁物，故毋庸為沒收之諭知，併此敘明。
據上論斷，應依刑事訴訟法第二百九十九條第一項前段，槍砲彈藥刀械管制條例第十
二條第四項，刑法第十一條前段、第四十七條、第四十一條第一項前段、第四十二條
第二項，罰金罰鍰提高標準條例第二條，判決如主文。
中      華      民      國    九十    年      八      月      二十四    日
                              臺灣臺中地方法院刑事第七庭
                               審判長法  官  夏  一  
                                     法  官  林  郁  婷
                                     法  官  郭  妙  俐
右正本證明與原本無異。
如不服本判決，應於判決送達後十日內，向本院提出上訴狀。
                                     書記官
中      華      民      國    九十    年      八      月      二十四    日
附錄本案論罪科刑法條全文：
槍砲彈藥刀械管制條例第十二條
未經許可，製造、販賣或運輸子彈者，處一年以上七年以下有期徒刑，併科新台幣五
百萬元以下罰金。
未經許可，轉讓、出租或出借子彈者，處六月以上五年以下有期徒刑，併科新台幣三
百萬元以下罰金。
意圖供自己或他人犯罪之用，而犯前二項之罪者，處三年以上十年以下有期徒刑，併
科新台幣七百萬元以下罰金。
未經許可，持有、寄藏或意圖販賣而陳列子彈者，處五年以下有期徒刑，併科新台幣
三百萬元以下罰金。
第一項至第三項之未遂犯罰之。


司法院資訊處製作；財團法人民間司法改革基金會備份。
